臺灣屏東地方法院刑事判決
110年度金訴字第99號
公  訴  人  臺灣屏東地方檢察署檢察官
被      告  張瑋倫




上列被告因洗錢防制法等案件，經檢察官提起公訴（110年度偵
字第3571、3705、4043、4535、4922、5909、6290、6863、7076
、7398、7552、8319、8376、8531號），及移送併辦（110年度
偵字第11900號、111年度偵字第2293號、臺灣高雄地方檢察署偵
字第9559、22917號），本院判決如下：
    主    文
卯○○幫助犯洗錢防制法第十四條第一項之一般洗錢罪，處有期徒
刑陸月，併科罰金新臺幣參萬元，罰金如易服勞役，以新臺幣壹
仟元折算壹日。
    犯罪事實
一、卯○○預見將金融機構帳戶提供予不明人士使用，極易遭利用
    作為財產犯罪工具，而幫助不法之徒作為不法收取贓款之用
    ，並供該人將犯罪所得轉出，製造金流斷點，藉此掩飾或隱
    匿犯罪所得去向並逃避檢警追緝，竟仍基於容任該結果發生
    亦不違背其本意之幫助詐欺取財與掩飾或隱匿詐欺所得去向
    之洗錢不確定故意，於民國110年1月25日某時，前往中國信
    託商業銀行股份有限公司博愛分行，將其申辦之中國信託商
    業銀行帳號000-000000000000號帳戶（下稱涉案帳戶）辦理
    綁定約定轉帳帳戶，並變更客戶通訊資料暨網路銀行收受交
    易簡訊之行動電話門號，嗣以不詳方式將涉案帳戶帳號、密
    碼、網路銀行帳號、密碼提供交付真實姓名、年籍均不詳之
    成年人（無證據證明該人未成年或屬詐欺集團成員），而容
    任該成年人與其共犯以涉案帳戶供犯罪使用。嗣該成年人及
    其共犯（無證據證明為3人以上之詐欺取財犯罪組織）取得
    涉案帳戶帳號、密碼、網路銀行帳號、密碼後，即共同意圖
    為自己不法之所有，基於詐欺取財、一般洗錢之犯意聯絡，
    於如附表一至四所示時間，以如附表一至四所示之方式，分
    別詐欺如附表一至四所示之被害人（告訴人），致如附表一
    至四所示之被害人（告訴人）皆因之陷於錯誤，而依指示於
    如附表一至四所示之時間，匯款如附表一至四所示之金額至
    涉案帳戶內，旋遭該成年人或其共犯轉匯一空，致警方難以
    追查前揭詐欺取財犯罪所得之去向，而利用涉案帳戶遂行該
    犯罪所得之掩飾或隱匿行為。嗣如附表一至四所示之被害人
    （告訴人）發覺受騙報警處理，始循線查悉上情。
二、案經如附表一至四所示之被害人（告訴人）分別訴由臺北市
    政府警察局文山第一分局、臺北市政府警察局大同分局、臺
    北市政府警察局萬華分局、新北市政府市警察局永和分局、
    新北市政府警察局三峽分局、新北市政府警察局新店分局、
    桃園市政府警察局蘆竹分局、彰化縣警察局和美分局、高雄
    市政府警察局林園分局、高雄市政府警察局鳳山分局、高雄
    市政府警察局岡山分局、屏東縣政府警察局屏東分局報告臺
    灣屏東地方檢察署檢察官偵查起訴及移送併辦、臺灣高雄地
    方檢察署檢察官移送併辦。
    理    由
一、被告以外之人於審判外之言詞或書面陳述，除法律有規定者
    外，不得作為證據，刑事訴訟法第159條第1項固定有明文；
    惟按被告以外之人於審判外之陳述，雖不符同法第159條之1
    至之4之規定，而經當事人於審判程序同意作為證據，法院
    審酌該言詞陳述或書面陳述作成時之情況，認為適當者，亦
    得為證據，同法第159條之5第1項，亦定有明文。查本院下
    列資以認定本案而具傳聞性質之證據，檢察官及被告卯○○均
    同意有證據能力（見本院卷一第113、114頁，本院卷二第10
    9、110頁），基於尊重當事人對於傳聞證據之處分權，及證
    據資料愈豐富，愈有助於真實發現之理念，復經本院審酌該
    等證據之作成情況，核無違法取證或其他瑕疵，並與本案均
    具關聯性，認為以之作為證據為適當，依上開法文規定，自
    具證據能力。
二、訊據被告固不否認涉案帳戶由其申設、使用等情，惟矢口否
    認有何幫助詐欺取財、一般洗錢犯行，辯稱：我將涉案帳戶
    存摺、金融卡放在店內櫃檯中，密碼、網路銀行密碼寫在存
    摺上，沒有告訴過他人，存摺、金融卡已經遺失，我有申辦
    網路銀行，並綁定約定轉帳帳戶，是在遺失前約一、二週，
    當時我理髮店客人告訴我可以經營微商、增加被動收入，要
    我依照其手寫紙條上所載帳戶去綁定約定轉帳帳戶，並在網
    路上發文，涉案帳戶我很少使用，使用的話通常都是用以買
    賣公仔，存摺、金融卡已經遺失，我有前往高雄市建國路上
    警察局報案云云（見偵卷五第24頁，本院卷一第111、112、
    303至305頁，本院卷二第163、164頁）。經查：
  ㈠被告確有申辦涉案帳戶，並於110年1月25日某時，前往中國
    信託商業銀行股份有限公司博愛分行，將其申辦之涉案帳戶
    辦理綁定約定轉帳帳戶，並變更客戶通訊資料暨網路銀行收
    受交易簡訊之行動電話門號等情，業據被告於本院準備程序
    時供稱：我有申辦涉案帳戶。申請綁定約定轉帳帳戶是我前
    往中國信託銀行綁定等語（見本院卷一第111、304頁），並
    有中國信託商業銀行股份有限公司110年3月9日中信銀字第1
    10224839052099號函暨檢附之被告基本資料、111年1月18日
    中信銀字第111224839018419號函暨檢附之網銀資料、開戶
    暨辦理各項業務申請書（個人）在卷可參（見本院卷一第17
    9至193頁）。又如附表一至四所示之被害人（告訴人）確有
    於如附表一至四所示之時間，遭人以如附表一至四所示之方
    式分別詐騙，致如附表一至四所示之被害人（告訴人）因之
    陷於錯誤，而依指示於如附表一至四所示之時間，匯款如附
    表一至四所示之金額至涉案帳戶內，旋遭取得被告涉案帳戶
    帳號、密碼、網路銀行帳號、密碼之成年人或其共犯轉匯一
    空等節，有如附表一至四所示之證據在卷可憑（見如附表一
    至四所示之證據出處），且被告就此部分事實，均無爭執（
    見本院卷一第112頁），是此部分事實，洵堪認定。據此，
    被告申辦之涉案帳戶，已由取得被告涉案帳戶帳號、密碼、
    網路銀行帳號、密碼之成年人及其共犯作為向如附表一至四
    所示之被害人（告訴人）實行詐欺取財犯行之犯罪工具，致
    警方難以追查前揭詐欺取財犯罪所得之去向，而利用涉案帳
    戶遂行該犯罪所得之掩飾或隱匿行為，甚為明灼。
  ㈡申辦金融帳戶需填載申請人之姓名、年籍、地址等個人資料
    ，且須提供身分證明文件以供查核，故金融帳戶資料可與持
    有人真實身分相聯結，而成為檢、警機關追查犯罪行為人之
    重要線索，詐欺行為人為避免遭查緝，於下手實施詐騙前，
    自會先取得與自身無關聯且安全無虞、可正常存提款使用之
    金融帳戶以供被害人匯入款項及提領之用；而金融帳戶之存
    摺與金融卡一旦遺失或失竊時，金融機構均有提供即時掛失
    、止付等服務，以避免存款戶之款項被盜領或帳戶遭不法利
    用，準此，竊得或拾獲他人金融帳戶之人，因未經帳戶所有
    人同意使用該金融帳戶，自無從知悉帳戶所有人將於何時辦
    理掛失止付甚或向警方報案，故詐欺行為人唯恐其取得之金
    融帳戶隨時有被帳戶所有人掛失、止付而無法使用該金融帳
    戶，或無法順利提領匯入該金融帳戶內之贓款，自無可能貿
    然使用竊得或拾得之金融帳戶作為詐欺人頭帳戶；輔以現今
    社會上存有不少為貪圖小利而出售、出租自己帳戶供他人使
    用之人，則詐欺行為人僅需支付少許對價或以信用貸款、應
    徵工作等將來利益為誘餌，即能取得可完全操控而毋庸擔心
    被人掛失之金融帳戶運用，殊無冒險使用他人遺失或遭竊之
    金融帳戶之必要。經查，如附表一至四所示之被害人（告訴
    人）係遭取得被告涉案帳戶帳號、密碼、網路銀行帳號、密
    碼之成年人及其共犯於如附表一至四所示時間，以如附表一
    至四之方式，分別詐騙，致如附表一至四所示之被害人（告
    訴人）皆因之陷於錯誤，而依指示於如附表一至四所示之時
    間，匯款如附表一至四所示之金額至涉案帳戶內，業如前述
    ，足信該成年人及其共犯詐欺如附表一至四所示之被害人（
    告訴人）時，應有把握被告不會於其轉匯款項前即報警處理
    或掛失止付，此唯有涉案帳戶之帳號、密碼、網路銀行帳號
    、密碼等物係被告自願交付供該成年人及其共犯使用，其等
    始能有此確信。
  ㈢又涉案帳戶於被告110年1月25日將其申辦之涉案帳戶辦理綁定約定轉帳帳戶，並變更客戶通訊資料暨網路銀行收受交易簡訊之行動電話門號後，自110年1月26日起即有數筆大額存款匯入，復轉出之紀錄，且部分轉出帳戶為被告前揭綁定之約定轉帳帳戶，而在109年10月1日至110年1月25日間涉案帳戶僅有2筆金額逾1萬元之交易紀錄，其餘均為幾千元之零星交易紀錄等情，有涉案帳戶存款交易紀錄附卷可考（見警卷一第39至50頁，警卷四第69至81頁）。前後交易顯有不同，而有異常。且查被告前揭變更之行動電話門號申設人自101年迄今均非被告，為一預付型門號，期間時有更易申設人等情，有遠傳資料查詢結果在卷足參（見本院卷一第343至345頁）。難認該門號係由被告持用。又被告於銀行辦理上開業務時，曾經銀行行員關懷提問後於「申請人認識轉入帳戶之受款人或轉入帳戶用途正常」勾選，並經被告簽名於申請書等情，有開戶暨辦理各項業務申請書（個人）存卷可查（見本院卷第189至193頁）。足見被告知悉申請變更綁定之約定轉帳帳戶時，應認識帳戶申設人，或確保帳戶用途正常，以避免轉入陌生人或不法用途之帳戶。準此，被告前往銀行辦理綁定約定轉帳帳戶後不久，其涉案帳戶之交易旋即出現異常，且被告甚至變更銀行聯繫行動電話門號，致其本人無從自銀行得知交易訊息，倘非被告自願交付涉案帳戶之帳號、密碼、網路銀行帳號、密碼供他人用以詐欺犯行，殊難想像何以如附表一至四所示之被害人（告訴人）匯款至涉案帳戶後，部分款項旋即匯入被告綁定之約定帳戶。是被告確曾自願交付涉案帳戶之帳號、密碼供他人用以詐欺（告訴人）轉帳後再匯出乙情，應堪認定。
　㈣被告雖執前詞為辯，惟查：
    ⒈經本院函詢內政部警政署鐵路警察局高雄分局、高雄市政
      府警察局三民第一分局、高雄市政府警察局鹽埕分局、高
      雄市政府警察局鳳山分局，經前開機關函覆以：除被告曾
      於110年9月4日因遭竊前往高雄市政府警察局前鎮分局瑞
      隆派出所報案外，轄內分局、派出所均查無被告報案紀錄
      等語，有內政部警政署鐵路警察局高雄分局111年1月6日
      鐵警高分偵字第1110000027號函、高雄市政府警察局三民
      第一分局111年1月5日高市警三一分偵字第11170017300號
      暨檢附之高雄市政府警察局前鎮分局瑞隆派出所受理各類
      案件紀錄表、高雄市政府警察局鹽埕分局111年1月6日高
      市警鹽分偵字第11170005900號函暨檢附之明細資料、高
      雄市政府警察局鹽埕分局111年1月10日高市警鹽分偵字第
      11170039400號函暨檢附之一般刑案查詢作業、高雄市政
      府警察局鳳山分局111年1月20日高市警鳳分偵字第111702
      13200號函在卷可按（見本院卷一第141、143至145、147
      至164、169至175、177頁），復經本院函詢高雄市政府警
      察局鳳山分局其轄內忠孝派出所有無監視器錄影畫面可供
      確認被告是否前往報案，經前開機關函覆以：監視器錄影
      畫面檔案已逾期未保存等語，有高雄市政府警察局鳳山分
      局111年3月14日高市警鳳分偵字第11171206900號函在卷
      可考（見本院卷一第331頁），核與被告於本院準備程序
      時辯稱其有在高雄市建國路上警察局報案等語，及本院電
      話紀錄所載被告稱確定應是去鳳山忠孝派出所報案等節相
      悖（見本院卷一第112、137頁）。是被告辯稱發覺涉案帳
      戶存摺遺失而曾報案云云，難信屬實。
　　⒉被告於偵查中供稱：我發現帳戶內的錢轉不出去，便聯繫
      銀行，銀行告訴我說涉案帳戶變成警示戶，我就打電話給
      銀行報遺失等語（見偵卷五第24頁）。然查涉案帳戶於11
      0年1月31日經列為警示帳戶乙情，有中國信託商業銀行股
      份有限公司111年2月7日中信銀字第111224839030187號函
      在卷可憑（見本院卷一第289頁）。又被告係分別於110年
      2月6日、8日掛失其涉案帳戶金融卡、存摺乙節，有被告
      資料存卷可考（見偵卷十七第21頁）。被告事隔多日後始
      分別掛失其存摺、金融卡，且本案並非以存摺、金融卡存
      提款之方式為之，被告事後掛失前揭物品之行為，自無從
      為被告有利之認定之佐證。
    ⒊被告雖辯稱：我將涉案帳戶存摺、金融卡放在店內櫃檯，
      密碼寫在存摺上，沒有告訴過他人，存摺、金融卡已經遺
      失，我有申辦網路銀行，並綁定約定轉帳帳戶，是在遺失
      前約一、二週，當時我理髮店客人告訴我可以經營微商、
      增加被動收入，要我依照其手寫紙條上記載帳戶帳號去綁
      定約定轉帳帳戶，並在網路上發文廣告商品等語（見偵卷
      五第24頁，本院卷一第112、303至305頁，本院卷二第163
      、164頁）。惟被告復供稱：這位客人是誰我不知道，我
      沒有留他的名字、電話、LINE、臉書或任何聯絡方式，店
      內當時也沒有裝設攝影機，所謂微商是什麼其實我也不是
      很清楚，對方說賺錢會分給我，對方沒有細說怎麼分給我
      ，我也沒有問。PO文的內容我無法提供，因為是臉書、IG
      的限時動態等語（見本院卷一第304、305頁，本院卷二第
      163頁）。倘若被告前開所述無訛，殊難想像被告旋未留
      存對方之年籍、資料、聯繫方式，亦未約定分潤，即依他
      人指示前往銀行按他人紙條記載辦理綁定約定轉帳帳戶，
      甚且亦無法提供所謂PO文內容，絲毫未能舉證以實其說。
      是以，被告辯稱其係受理髮店客人邀約經營微商始辦理綁
      定約定轉帳帳戶云云，純屬空言。
　　⒋被告另辯稱：涉案帳戶存摺、金融卡置於公開場所之理髮
      店內櫃檯未上鎖之抽屜中，該抽屜內除了涉案帳戶存摺、
      金融卡外，另有放置當日的營收，我每日都會清點營收，
      但因為涉案帳戶存摺、金融卡是放置在零錢的鐵盒子下方
      ，所以沒有每天去看，我習慣亂放涉案帳戶存摺、金融卡
      等語（見警卷十一第5頁，警卷十第4頁）。被告復供稱：
      我其他營收、物品都沒有不見等語（見本院卷一第112頁
      ）。倘被告前述無訛，被告涉案帳戶存摺、金融卡係遭他
      人竊取，何以竊賊竟捨直接竊取被告店內其他財物獲利，
      而反循自被告店內櫃檯抽屜中鐵盒下方取走涉案帳戶存摺
      、金融卡，再交付他人用以遂行詐欺犯行之迂迴方式獲取
      財物，並承擔被告發現後即時報警或掛失止付阻斷後續詐
      欺取財犯罪計畫而無從獲利之風險，難認無疑，是被告辯
      稱涉案帳戶存摺、金融卡遺失云云，亦難信採。
  ㈤金融帳戶係個人資金流通之交易工具，事關帳戶申請人個人
    之財產權益，進出款項亦將影響其個人社會信用評價，又金
    融帳戶帳號、密碼、網路銀行帳號、密碼為利用各金融機構
    帳戶存提匯款項之重要憑證，而設定密碼、網路銀行密碼之
    目的，亦係避免存摺、金融卡、帳戶帳號倘因遺失、被竊或
    其他原因脫離本人持有時，取得該存摺、金融卡、帳戶帳號
    之人，若未經金融帳戶申設人告知密碼、網路銀行密碼，即
    難以持用金融帳戶，是金融帳戶與帳號、密碼、網路銀行帳
    號、密碼結合，尤具強烈之屬人性及隱私性，一般人均有妥
    為保管防阻他人任意使用之認識，則金融帳戶應以本人使用
    為原則，若非與本人有密切關係或特殊信賴關係，實無任意
    供他人使用之理，縱有特殊情況偶有將金融帳戶及密碼交付
    他人之需，亦必深入瞭解其用途後再行提供，恆係日常生活
    經驗與事理。再者，申辦開立金融帳戶並無任何特殊之限制
    ，一般民眾皆可以存入最低開戶金額之方式申請開戶，亦可
    在不同之金融機構申請多數之金融帳戶使用，並無何困難，
    此乃眾所週知之事實，若有非親非故之人不以自己名義申請
    開戶，反而以出價蒐購、借用、租用或其他名義向他人取得
    金融帳戶供己使用，衡情當能預見取得金融帳戶者，係將所
    取得之帳戶用於從事財產犯罪之轉帳工具，況詐欺集團經常
    利用各式說詞及方法來大量取得他人之存款帳戶，以隱匿其
    財產犯罪之不法行徑，規避執法人員之查緝，並掩飾或隱匿
    、確保因自己犯罪所得之財物，類此在社會上層出不窮之案
    件，亦屢經政府機關、坊間書報雜誌、大眾傳播媒體多所報
    導及再三披露而為眾知，是以避免專屬性甚高之金融帳戶帳
    號、密碼、網路銀行帳號、密碼被不明人士利用為犯罪工具
    ，亦為一般生活所應有之認識。經查，被告於110年1月間為
    24歲且智識正常之成年人，又被告為高職畢業等情，有被告
    個人戶籍資料查詢結果在卷可查（見警卷一第23頁），且被
    告自陳有工作經驗，如前所述，則依被告之教育程度及工作
    經驗，顯應知悉妥為管理個人帳戶，並謹慎保管帳號、存摺
    、金融卡及密碼以防阻他人任意使用之重要性，且預見向其
    收取帳戶帳號、密碼、網路銀行帳號、密碼之取得被告涉案
    帳戶資料之成年人及其共犯可能利用其所提供之金融機構帳
    戶供作詐騙他人匯入款項之用，並可藉此以掩飾或隱匿所實
    施詐欺或其他財產犯罪，竟仍貿然將關乎其個人財產權益甚
    鉅且專屬個人使用之涉案帳戶帳號、密碼、網路銀行帳號、
    密碼提供予取得被告涉案帳戶資料之成年人及其共犯使用，
    並容任取得被告涉案帳戶資料之成年人及其共犯得任意利用
    涉案帳戶加以存匯領款項，被告在主觀上顯已預見提供帳戶
    之行為可能幫助他人犯詐欺取財及一般洗錢罪，且縱然發生
    犯罪亦不違反其本意，被告具有幫助詐欺取財及幫助一般洗
    錢犯行之不確定故意乙節，應堪認定。
  ㈥綜上所述，被告前揭空言所辯，俱無從採信。本案事證已臻
    明確，被告幫助詐欺取財、幫助一般洗錢犯行洵堪認定，應
    依法論科。
三、論罪科刑
  ㈠如附表一至四所示之被害人（告訴人）確有於如附表一至四
    所示時間，遭以如附表一至四所示之方式分別詐騙，致如附
    表一至四所示之被害人（告訴人）因之陷於錯誤，而依指示
    於如附表一至四所示之時間，匯款如附表一至四所示之金額
    至涉案帳戶內，旋遭取得被告涉案帳戶資料之成年人或其共
    犯轉出一空等節，業經認定在前。被告既已預見其提供涉案
    帳戶予身分不詳之人，該人實行詐欺取財罪後，為掩飾或隱
    匿其犯罪所得財物之去向及所在，而將前揭款項提領一空，
    因而產生遮斷金流以逃避國家追訴、處罰之效果。被告所為
    ，僅係對於取得涉案帳戶資料之人向如附表一至四所示之被
    害人（告訴人）遂行詐欺取財及一般洗錢犯行，資以助力，
    而從事構成要件以外之部分行為，復依卷內事證，尚難認被
    告對於如何選定行騙對象、以何方式詐騙如附表一至四所示
    之被害人（告訴人）、如何指示如附表一至四所示之被害人
    （告訴人）匯款或如何提款、轉帳等節已有知悉，或可加以
    左右，是以被告所為係基於幫助他人詐取財物、一般洗錢之
    犯意所為，屬詐欺取財罪、一般洗錢罪構成要件以外之行為
    ，應論以詐欺取財罪、一般洗錢罪之幫助犯。
  ㈡核被告所為，係犯刑法第30條第1項、洗錢防制法第14條第1
    項之幫助一般洗錢罪及刑法第30條第1項、第339條第1項之
    幫助詐欺取財罪。
  ㈢被告以一交付涉案帳戶帳號、密碼、網路銀行帳號、密碼之
    行為，幫助取得被告涉案帳戶資料之成年人及其共犯詐欺如
    附表一至四所示之被害人（告訴人），同時觸犯幫助詐欺取
    財罪及幫助一般洗錢罪，為想像競合犯，應依刑法第55條前
    段規定，從一重論以幫助一般洗錢罪。
　㈣移送併辦部分（110年度偵字第11900號、111年度偵字第2293
    號、臺灣高雄地方檢察署偵字第9559、22917號）之犯罪事
    實與已起訴部分之犯罪事實相同，自為本件起訴效力所及，
    本院自應併予審酌，附此敘明。
  ㈤被告以幫助之意思，參與構成要件以外之行為，為幫助犯，
    情節顯較實行犯罪構成要件之正犯為輕，爰依刑法第30條第
    2項規定，減輕其刑。
  ㈥被告前揭犯罪之科刑，爰以被告之責任為基礎，並審酌被告
    所為使詐欺犯罪難以追查，助長他人犯罪，幫助他人產生掩
    飾或隱匿犯罪所得、製造金流斷點之效果，更徒增如如附表
    一至四所示之被害人（告訴人）尋求救濟之困難，影響社會
    交易信用至鉅，並致如附表一至四所示之被害人（告訴人）
    損失非微，所為殊值非難。又衡被告犯罪後猶飾卸辯詞，未
    適當填補如附表一至四所示之被害人（告訴人）所受損害。
    暨考量被告之教育程度為高職畢業乙情，有被告個人戶籍資
    料查詢結果在卷可查（見警卷一第23頁），且被告於本院審
    理時自陳：經營美髮店，女朋友同住等語（見本院卷二第16
    4頁）之智識程度、家庭生活及經濟狀況等一切情狀，量處
    如主文所示之刑，並就併科罰金部分，依刑法第42條第3項
    前段規定，諭知易服勞役之折算標準。
四、沒收部分
    如附表一至四所示之被害人（告訴人）遭人詐騙所匯款項雖
    已遭人提領乙節，業如前述，惟卷內尚無證據可資證明被告
    亦有分得此部分犯罪所得，爰不予宣告沒收，附此敘明。
據上論斷，應依刑事訴訟法第299條第1項前段，洗錢防制法第14
條第1項，刑法第11條前段、第339條第1項、第55條、第30條第1
項前段、第2項、第42條第3項，刑法施行法第1條之1第1項，判
決如主文。
本案經檢察官吳文書提起公訴，檢察官鄭存慈、莊玲如移送併辦
，檢察官吳政洋到庭執行職務。
中    華    民    國   111    年    7    月    28    日
            刑事第四庭  審判長法  官  黃柏霖
                              法  官  林敬超
                              法  官  錢毓華
以上正本證明與原本無異。
如不服本判決應於收受判決後20日內向本院提出上訴書狀，並應
敘述具體理由；其未敘述上訴理由者，應於上訴期間屆滿後20日
內向本院補提理由書（均須按他造當事人之人數附繕本）「切勿
逕送上級法院」。
中　　華　　民　　國　　111 　年　　7 　　月　　28　　日
                              書記官  郭淑芳 
附錄本案論罪科刑法條：洗錢防制法第14條第1項，刑法第339條
第1項。
洗錢防制法第14條第1項
有第二條各款所列洗錢行為者，處七年以下有期徒刑，併科新臺
幣五百萬元以下罰金。
中華民國刑法第339條第1項
意圖為自己或第三人不法之所有，以詐術使人將本人或第三人之
物交付者，處五年以下有期徒刑、拘役或科或併科五十萬元以下
罰金。
附表一：臺灣屏東地方檢察署檢察官110年度偵字第3571、3705
、4043、4535、4922、5909、6290、6863、7076、7398、7552、
8319、8376、8531號起訴書部分
編號 告訴人 被害人 行騙時間、方式 匯款時間  匯款金額  證據出處 1 辛○○（告訴人） 不詳之人於109年12月某日，以交友軟體BADOO暱稱「戴薇琳」向辛○○佯稱：投資虛擬貨幣可高額獲利云云，致其陷於錯誤，而依指示匯款。  110年1月30日15時27分許        2萬5,000元 ⑴證人即告訴人辛○○於警詢時之證述（偵卷十第33、34頁）。 ⑵中國信託銀行自動櫃員機交易明細1紙（同上卷第59頁）。 ⑶會員登錄擷圖2紙（同上卷第55至57頁）。 2 未○○（告訴人）   不詳之人於110年1月29日前某時許，以通訊軟體LINE（下稱LINE）刊登「買飆股社團」訊息，誘使未○○加入後，以LINE暱稱「吳漫雲」邀請未○○加入「M聚富社飆股資訊交流」群組，佯稱透過「全球優質數字資產」、「FCE交易所」操作虛擬貨幣獲利云云，致其陷於錯誤，依指示匯款。 ⑴110年1月29日23時52分許 ⑵110年1月29日23時56分許  ⑶110年1月30日0時許    ⑴2萬元 ⑵2萬元 ⑶1萬元 ⑴證人即告訴人未○○於警詢時之證述（警卷一第第7至13頁）。 ⑵轉帳交易擷圖3幀（同上卷第77頁）。 ⑶LINE對話紀錄1份（同上卷第81頁）。 3 癸○○（告訴人） 不詳之人於110年1月10日某時發送簡訊給癸○○，嗣癸○○依簡訊內容加入LINE暱稱「曉涵」之人為好友，「曉涵」介紹癸○○加入「素人股神」聊天室，佯稱可使用「FCE交易所」投資虛擬貨幣云云，致其陷於錯誤，依指示匯款。 110年1月31日11時59分許(起訴書誤載為12時許)       5萬949元 ⑴證人即告訴人癸○○於警詢時之證述（警卷一第15至18頁）。 ⑵LINE對話紀錄1份（同上卷第103至141頁）。 4 庚○○（告訴人） 不詳之人於110年1月12日某時發送簡訊給庚○○，嗣庚○○依簡訊內容加入LINE暱稱「可可」之人為好友，「可可」向庚○○佯稱：使用「FCE」APP可投資虛擬貨幣云云，致其陷於錯誤，依指示匯款。 110年1月29日12時11分許       15萬元 ⑴證人即告訴人庚○○於警詢時之證述（警卷二第2至3頁）。 ⑵郵政跨行匯款申請書1幀（同上卷第49頁）。 5 丁○○（被害人） 不詳之人於109年12月27日21時41分許，以LINE暱稱「李妍」邀請丁○○關注「JEFF網站素人股神」並介紹「FCE客服經理-陳迪斌」結識丁○○，「陳迪斌」向丁○○佯稱可以投資法幣云云，致其陷於錯誤，依指示匯款。 110年1月29日23時24分許   5萬元 ⑴證人即被害人丁○○於警詢時之證述（警卷二第4至7頁）。 ⑵轉帳交易資料1紙(同上卷第50頁)。 ⑶FCE封面擷圖及對話紀錄各1份 (同上卷第50、53至77頁)。 6 巳○○（告訴人） 不詳之人於110年1月27日某時，以交友軟體 「WeDate」暱稱「沫凡」及LINE與巳○○聯繫，向巳○○介紹「凱瑞CARRY」投資平台，佯稱可投資獲利云云，致其陷於錯誤，而依指示匯款。 ⑴110年1月30日16時16分許 ⑵110年1月30日16時17分許 ⑴10萬元 ⑵4萬元 ⑴證人即告訴人巳○○於警詢時之證述（警卷四第9至11頁）。 ⑵告訴人巳○○之中國信託銀行大里分行存摺及內頁、轉帳交易擷圖各1份（同上卷第29至33頁、36、37頁）。 ⑶LINE對話紀錄1份（同上卷第39至44頁）。  7 丑○○（告訴人） 不詳之人於110年1月11日11時30分許，以LINE暱稱「蘇惠婷」與丑○○聯繫，「蘇惠婷」邀請丑○○加入「聚富社股市交流15社群」、「聚富小區」群組，佯稱投資虛擬貨幣云云，致其陷於錯誤，而依指示匯款。 ⑴110年1月30日9時25分許 ⑵110年1月30日9時27分許       ⑴5萬元 ⑵5萬元 ⑴證人即告訴人丑○○於警詢時之證述（警卷三第1至3頁）。 ⑵臺幣轉帳交易擷圖2幀（同上卷第10、11頁）。 ⑶聚富社股市交流平台擷圖1份（同上卷第19至28頁）。 8 子○○（告訴人） 不詳之人於110年1月10日，以LINE暱稱「小小琪」與子○○聯繫，「小小琪」邀請子○○加入「聚富社內部會員資訊群」、「聚富社飆股專享團VIP1」群組，佯稱使用「FCE」APP投資虛擬貨幣云云，致其陷於錯誤，而依指示匯款。 110年1月30日14時51分許 5萬元    ⑴證人即告訴人子○○於警詢時之證述（警卷五第3、4頁）。 ⑵台新國際商業銀行對帳單交易明細、新臺幣轉帳擷圖、告訴人子○○之台新銀行永行分行存摺封面各1份（同上卷第27至29、37、48頁）。 ⑶LINE對話紀錄擷圖、E-mail紀錄擷圖、投資平台app擷圖各1份（同上卷第38至47、49至54頁）。 9 壬○○（告訴人） 不詳之人於110年1月初某日，以LINE名稱「聚富社」群組與壬○○聯繫，群組成員暱稱「JEFF」、「曉涵」在群組內介紹FCE網站，佯稱可投資虛擬貨幣VRT云云，致其陷於錯誤，而依指示匯款。 ⑴110年1月30日17時6分許 ⑵110年1月31日12時51分許      ⑴10萬元 ⑵5萬元 ⑴證人即告訴人壬○○於警詢時之證述（警卷六第3至5頁）。 ⑵交易明細擷圖2幀（同上卷第19、20頁）。 ⑶LINE對話紀錄擷圖1份（同上卷第23至25頁）。 10 寅○○（告訴人） 不詳之人於110年1月18日11時許，以手機遊戲「TOKI」及LINE暱稱「陳雅琪」與寅○○聯繫，「陳雅琪」向寅○○介紹FXPM投資網站，佯稱可投資獲利云云，致其陷於錯誤，而依指示匯款。   ⑴110年1月30日15時2分許 ⑵110年1月30日15時3分許 ⑶110年1月30日15時5分許 ⑴5萬元 ⑵3萬8,000元 ⑶7萬2,000元  ⑴證人即告訴人寅○○於警詢時之證述（警卷七第3、4頁）。 ⑵轉帳交易擷圖１幀（同上卷第21頁）。 ⑶LINE對話紀錄擷圖1份（同上卷第22至27頁）。  11 乙○○（告訴人） 不詳之人於109年12月某日，以LINE名稱「聚富社」群組與乙○○聯繫，群組成員暱稱「JEFF老師」、「佳琪」、「陳經理」在群組內，佯稱可投資虛擬貨幣云云，致其陷於錯誤，而依指示匯款。  110年1月29日12時54分許（起訴書漏載12時54分許) 22萬4,000元 ⑴證人即告訴人乙○○於警詢時之證述（偵卷十一第123至130頁）。 ⑵臺灣新光商業銀行國內匯款申請書1紙（同上卷第145頁）。 ⑶LINE對話紀錄擷圖1份（同上卷第133至141頁）。 12 甲○○（告訴人） 不詳之人於110年1月8日，以交友軟體 「WeDate」及LINE暱稱「李曉慧」與甲○○聯繫，「李曉慧」向甲○○介紹「BFS投資網站」，佯稱可投資云云，致其陷於錯誤，而依指示匯款。 110年1月30日10時55分許 4萬元 ⑴證人即告訴人甲○○於警詢時之證述（偵卷十三第7至10頁）。 ⑵轉帳交易擷圖１幀、告訴人甲○○之中國信託銀行東民生分行存摺封面及內頁（同上卷第69、63、71、73頁）。 ⑶BFS投資擷圖、LINE對話紀錄擷圖各1份（同上卷第43、45至61頁）。 13 午○○（告訴人）    不詳之人於110年1月8日10時52分許，以LINE暱稱「惠婷」與午○○結識，邀請午○○加入「J大投資觀測站」群組，佯稱可使用「FCE」 系統投資虛擬貨幣產品稱VRT幣云云，致其陷於錯誤，而依指示匯款。 ⑴110年1月28日13時21分許 ⑵110年1月31日12時4分許 ⑶110年1月31日12時7分許(起訴書誤載為110年1月30日15時05分許) ⑴9萬9,000元 ⑵9萬9,144元 ⑶9萬9,144元 ⑴證人即告訴人午○○於警詢時之證述（偵卷十二第13至21頁）。 ⑵華南銀行轉帳交易擷圖2幀（同上卷第91、99頁）。 14 申○○（被害人） 不詳之人於110年1月28日前某時許，以臉書登載賺錢廣告之訊息，使申○○透過臉書杜團加入LINE暱稱「潼潼」為好友，「潼潼」向申○○介紹「FCE」APP投資平台，再由其助理LINE暱稱「J大-小幫手」指導投資云云，致其陷於錯誤，而依指示匯款。 110年1月28日17時24分許 2萬元 ⑴證人即被害人申○○於警詢時之證述（警卷八第1至2頁背面）。 ⑵被害人申○○之元大銀行成功分行存摺封面（同上卷第40頁）。 ⑶LINE對話紀錄擷圖1份（同上卷第41至61頁）。 15 己○○（告訴人） 不詳之人於110年1月下旬某日，以LINE暱稱「佳琪」與己○○結識，向己○○介紹「FCE」APP，佯稱可投資獲利云云，致其陷於錯誤，而依指示匯款。 110年1月29日12時4分許（起訴書誤載為12時5分許） 10萬元 ⑴證人即告訴人己○○於警詢時之證述（警卷九第46頁背面至至47頁背面）。 ⑵告訴人己○○中國信託銀行城中分行存摺封面及內頁1份、轉帳交易擷圖1幀（同上卷第63至65頁、79）。 ⑶LINE對話紀錄擷圖、投資平台擷圖各1份（同上卷第66之1至75頁）。 16 戌○○（告訴人） 不詳之人於110年1月間，以不詳方式邀請戌○○加入LINE「聚富社飆股俱樂部」群組，暱稱「FCE陳經理」群組成員與戌○○聯繫，向戌○○介紹「FCE」交易所APP，佯稱可投資虚擬貨云云，致其陷於錯誤，而依指示匯款。 110年1月28日15時4分許 7萬元 ⑴證人即告訴人戌○○於警詢時之證述（警卷九第48頁背面至49頁背面）。 ⑵臺幣活存明細擷圖1幀（同上卷第97頁背面）。 ⑶投資平台擷圖、LINE對話紀錄擷圖各1份（同上卷第98頁背面至100頁背面）。 17 戊○○ （告訴人）  不詳之人於110年1月中旬，透過668聚富社飆股資訊網站，向戊○○佯稱可投資云云，致其陷於錯誤，而依指示匯款。 110年1月28日18時55分許 3萬元 ⑴證人即告訴人戊○○於警詢時之證述（偵卷十四第7至9頁）。 ⑵轉帳交易明細擷圖1幀（同上卷第49頁）。 
附表二：臺灣高雄地方檢察署檢察官110年度偵字第9559、22917
號併辦意旨書部分
編號 告訴人 被害人 行騙時間、方式 匯款時間  匯款金額  證據出處 1 辰○○（告訴人）  不詳之人於110年1月5日某時，以LINE暱稱「恩齊」，向與辰○○佯稱，推薦投資虛擬貨幣管道，可透過「FCE客服」用臺幣轉帳換取美金云云，致其陷於錯誤，而依指示匯款。 ⑴110年1月29日19時45分許 ⑵110年1月29日19時46分許 ⑶110年1月30日10時56分許(起訴書誤載10時55分許) ⑴5萬元 ⑵4萬7,900元 ⑶50萬元（警方攔阻成功並退回匯款予辰○○） ⑴證人即告訴人辰○○於警詢時之證述（警卷十第第27至32頁）。 ⑵郵政跨行匯款申請書1紙、告訴人辰○○之中國信託銀行及郵局存摺封面及內頁各1份（同上卷第117至123頁）。 2 酉○○（告訴人） 不詳之人於110年1月28日前某日，以不詳方式向酉○○佯稱可介紹投資平台，有專人帶領投資獲利，惟需先支付佣金云云，致其陷於錯誤，而依指示匯款。 110年1月30日15時21分許(起訴書誤載為15時22分許) 6萬6,000元 ⑴證人即告訴人酉○○於警詢時之證述（警卷十一第7至9頁）。 ⑵轉帳交易擷圖1紙（同上卷第41頁）。 ⑶LINE對話紀錄擷圖1份（同上卷第41頁）。 
附表三：臺灣屏東地方檢察署檢察官110年度偵字第11900號併辦
意旨書部分
編號 告訴人 被害人 行騙時間、方式 匯款時間  匯款金額  證據出處 1 亥○○（告訴人） 不詳之人於110年1月19日10時30分許，以LINE暱稱「赫姨」、「鄭姐」、「小敏MIN」，向亥○○佯稱可透過「晨星投資平台」投資網站，可線上操作投資云云，致其陷於錯誤，而依指示匯款。 ⑴110年1月30日15時14分許 ⑵110年1月30日15時16分許 ⑴5萬元 ⑵5萬元 ⑴證人即告訴人亥○○於警詢時之證述（偵卷十七第9至10頁）。 ⑵轉帳交易擷圖1紙（同上卷第33頁）。 ⑶LINE對話紀錄擷圖1份（同上卷第33頁）。 
附表四：臺灣屏東地方檢察署檢察官111年度偵字第2293號併辦
意旨書部分
編號 告訴人 被害人 行騙時間、方式 匯款時間  匯款金額  證據出處 1 丙○○（告訴人） 不詳之人於110年1月28日12時許，以LINE暱稱「小微」、「Jefflin」及自稱該平台經理人，向丙○○佯稱，其在110年1月23日16時16分許起，在「FCE投資平台」購買「USDT (泰達）幣」所投資「VRT虛擬貨幣」帳戶遭凍結，需再行匯款將該帳戶解凍云云，致其陷於錯誤，而依指示匯款。 ⑴110年1月28日12時7分許 ⑵110年1月28日12時8分許 ⑴10萬元 ⑵5萬元 ⑴證人即告訴人丙○○於警詢時之證述（偵卷十八第11至12頁正面）。 ⑵臺幣轉帳交易結果通知及支出總額擷圖畫面4幀、告訴人丙○○中國信託銀行金融卡影本正反面1份（同上卷第14頁正面、47頁正面）。 ⑶LINE對話紀錄擷圖1份（同上卷第15頁至29頁背面）。 
卷別對照表：
編號 卷證名稱  簡稱  1 屏警分偵字第11030971600號卷 警卷一 2 屏警分偵字第11030539000號卷 警卷二 3 高市警林分偵字第11070526302號卷 警卷三 4 高市警岡分偵字第11070584205號卷 警卷四 5 高市警鳳分偵字第11071105602號卷 警卷五 6 高市警鳳分偵字第11071105602號卷 警卷五 7 高市警鳳分偵字第11071187401號卷 警卷六 8 高市警林分偵字第11070545600號卷 警卷七 9 和警分偵字第1100007282號卷 警卷八 10 併辦：北市警萬分刑字第1103007066號卷 警卷十 11 併辦：新北市警峽分刑字第1103631666號卷 警卷十一 12 110年度偵字第3705號卷 偵卷一 13 110年度偵字第4043號卷 偵卷二 14 110年度偵字第4922號卷 偵卷三 15 110年度偵字第4535號卷 偵卷四 16 110年度偵字第5909號卷 偵卷五 17 110年度偵字第6290號卷 偵卷六 18 110年度偵字第6863號卷 偵卷七 19 110年度偵字第8319號卷 偵卷八 20 110年度偵字第8376號卷 偵卷九 21 110年度偵字第3571號卷 偵卷十 22 110年度偵字第7076號卷 偵卷十一 23 110年度偵字第7398號卷 偵卷十二 24 110年度偵字第7552號卷 偵卷十三 25 110年度偵字第8531號卷 偵卷十四 26 併辦：110年度偵字第9559號卷 偵卷十五 27 併辦：110年度偵字第22917號卷 偵卷十六 28 併辦：110年度偵字第11900號卷 偵卷十七 29 併辦：111年度偵字第2293號卷 偵卷十八 30 110年度金訴字第99號卷一 本院卷一 31 110年度金訴字第99號卷二 本院卷二